【裁判字號】    97,消債更,955
【裁判日期】    971222
【裁判案由】    更生事件
【裁判全文】
臺灣板橋地方法院民事裁定           97年度消債更字第955號
聲  請  人
即  債務人  甲○○
                        樓之1.
代  理  人  高烊輝律師
上列當事人因消費者債務清理事件，聲請更生，本院裁定如下：
    主  文
債務人甲○○自中華民國九十七年十二月二十二日下午四時起開
始更生程序。
本件得由司法事務官進行更生程序。
    理  由
一、按法院開始更生程序之裁定，應載明其年、月、日、時，並
    即時發生效力，消費者債務清理條例第45條第1 項定有明文
    。
二、本件聲請人即債務人甲○○主張：其有不能清償債務之情事
    ，目前債務總金額為新臺幣（下同）4,205,740 元，於消費
    者債務清理條例施行後，已提出債權人清冊，以書面向最大
    債權金融機構安泰商業銀行請求共同協商債務清償方案，協
    商結果自民國95年9 月起，分240 期，利率4.5%，每月10日
    應繳金額為新臺幣（下同）27,825元，嗣於97年1 月4 日，
    因再將台北富邦商業銀行之574,000 元信用貸款債權納入協
    商清償債權而重新簽協議，自97年1 月起需按月繳付31,619
    元（期數、利率均相同）。而聲請人係任職於裕利股份有限
    公司擔任醫藥代表，每月薪資收入約為42,000元，且需與聲
    請人之兄共同扶養聲請人之父母，於協商成立後，聲請人已
    盡最大努力，依協商條件繳至97年4 月，然自97年5 月起，
    因聲請人之母往生及聲請人之父生病，暨聲請人之兄卡債惡
    化致聲請人需分擔房貸支出等因素，聲請人已無力按原協商
    條件繳款，故聲請人因協商成立後之情事變更，支出情形與
    協商當時之預期顯有差距，致依原協商條件履行顯有重大困
    難，且不可歸責於己。又聲請人無擔保或無優先權之債務總
    額未逾1,200 萬元，復未經法院裁定開始清算程序或宣告破
    產，爰依法向本院聲請更生等語。經查：聲請人所主張之上
    開事實，業據提出戶籍謄本、綜合所得稅各類所得資料清單
    、財產歸屬資料清單、聲請人與債權銀行債務協商之協議書
    （重簽）及無擔保債務還款計畫、薪資所得扣繳憑單、薪資
    單、聲請人之母死亡證明書、喪葬費用統計表及相關單據、
    醫療費用明細表、土地及建物登記謄本等件影本為證。此外
    ，本件又查無聲請人有消費者債務清理條例第6 條第3 項、
    第8 條或第46條各款所定駁回更生聲請之事由存在，則聲請
    人聲請更生，應屬有據，爰為裁定如主文。
中    華    民    國    97    年    12    月    22    日
              民事第一庭    法      官  高文淵
上為正本係照原本作成
本件不得抗告
本裁定已於97年12月22日下午4時公告。
中    華    民    國    97    年    12    月    22    日
                            書  記  官  許慧貞


司法院資訊處製作；財團法人民間司法改革基金會備份。
